# 关于可抵扣暂时性差异确认为递延所得税资产的问题

提问人：wufaxian 时间：2017-10-10 16:42:28
今天看到一个财务报告附注。 “於 2016 年 12 月 31 日， 本集團於中國大陸錄得稅務虧損 238,822,000 港 元（ 2015 年：
409,798,000 港元），可用作抵銷虧蝕公司在最高五年內產生之未來應課稅溢利。此等虧損產生之遞延稅項資產無列賬，因有相當可能性將不會有足夠應課稅溢利可用作抵銷該等未使用之稅務虧損。”
实际上该公司未来五年在大陆绝对会产生盈利。预计未来五年在大陆的盈利额不止238,822,000 港 元（我们先假设这一判断是正确的）。那么在此假设下还有什么情况会出现未来盈利无法抵扣。导致本期的可抵扣暂时性差异不被确认为递延所得税资产呢？
例如：集团公司控股60%的子公司按控股比例归属于本集团的可抵扣暂时性差异。子公司未来是不会产生盈利了？但是集团公司未来盈利稳定。那么子公司的可抵扣暂时性差异可以用来确认为集团公司的递延所得税资产么？
又例如：同一法人主体下两个业务。一个是物业出租，一个是汽车租赁。汽车租赁产生了大量的可抵扣暂时性差异，但是未来预计不会产生盈利。但是物业出租未来会产生大量稳定的盈利，且盈利额远超汽车租赁产生的可抵扣暂时性差异。那么汽车租赁产生的可抵扣暂时性差异可以确认为公司的递延所得税资产么？
-------------归根结底为何在该公司财务报表有“递延所得税资产”的情况下，唯独这238,822,000 港 元的税务亏损不被确认为递延所得税资产？会计实务中有哪些情景会导致该问题的出现？还请各位老师指教！

回答人：chenyiwei
首先，因为这是合并财务报表，因此完全可能存在合并范围内不同母子公司有的可以确认递延所得税资产而有的不能的情况，单纯看合并报表附注看不出这一点。可能你看到的递延所得税资产是盈利的母公司或子公司确认的，而亏损子公司并未确认。 其次，对于可抵扣亏损确认递延所得税资产，实际操作中一般比较谨慎。但如此前讨论所述，对同一纳税主体而言，逻辑上不应出现未对可抵扣亏损确认递延所得税资产而同时已对其他可抵扣暂时性差异确认了递延所得税资产的情况。